【裁判字號】    85,台上,227
【裁判日期】    850117
【裁判案由】    違反麻醉藥品管理條例等
【裁判全文】
最高法院刑事判決                                八十五年度台上字第二二七號
    上訴人  乙○○
            甲○○
            丙○○
右上訴人等因違反麻醉藥品管理條例等罪案件，不服台灣高等法院中華民國八十四年
五月十八日第二審判決（八十四年度上訴字第一八○○號，起訴案號台灣板橋地方法
院檢察署八十三年度偵字第九六三六、一七○九五號），提起上訴，本院判決如左：
    主  文
上訴駁回。
    理  由
一非法吸用化學合成麻醉藥品部分：
按刑事訴訟法第三百七十六條所列各罪之案件，經第二審判決者，不得上訴於第三審
法院。本件上訴人乙○○、甲○○、丙○○等三人，因違反麻醉藥品管理條例案件，
原審係依麻醉藥品管理條例第十三條之一第二項第四款規定，論處上訴人罪刑，核屬
刑事訴訟法第三百七十六條第一款之案件，依首開說明，既經第二審判決，自不得上
訴於第三審法院，上訴人等就此部分提起上訴，顯為法所不許。
二轉讓禁藥部分：
按刑事訴訟法第三百七十七條規定，上訴於第三審法院，非以判決違背法令為理由，
不得為之，是提起第三審上訴，應以原判決違背法令為理由，係屬法定要件。如果上
訴理由狀並未依據卷內訴訟資料，具體指摘原判決不適用何種法則或如何適用不當，
或所指摘原判決違法情事，顯與法律規定得為第三審上訴理由之違法情形，不相適合
時，均應認其上訴為違背法律上之程式，予以駁回。本件上訴人乙○○、甲○○、丙
○○等三人上訴意旨略稱：(一)上訴人等一再聲稱警訊筆錄有被詐欺之情形，筆錄所載
與上訴人之陳述並不相符，曾具狀聲請調查警訊筆錄之真正，原審未予調查，據該不
實之筆錄而論處上訴人罪刑，有違證據法則。(二)上訴人乙○○請求傳訊證人王秀琴，
上訴人甲○○請求傳訊證人林忠雄，上訴人丙○○請求傳訊警員呂武慶，原審亦未傳
訊，有調查職責未盡之違法等語。經查原判決綜合卷內資料及承辦警員即證人呂武慶
、蔡金龍在第一審之證述，認定上訴人等有轉讓化學合成麻醉藥品安非他命等情，因
而維持第一審論處上訴人等轉讓禁藥罪刑之判決，並駁回上訴人在第二審之上訴，已
詳其所憑之證據及認定之理由，並說明上訴人等否認犯罪所持諸項辯解係推卸刑責
之詞及丙○○於第一審翻異警訊供述而改稱乙○○向其妻借款而返還一千元與渠等語
，林忠雄於第一審亦翻供而改稱係與甲○○合買安非他命等語，均係事後迴護之詞，
均不足採取，已於判決理由內予以指駁。就形式上觀察，原判決要無採證認事違背經
驗法則、論理法則或調查職責未盡之違背法令情形。復查本件上訴人等轉讓禁藥之罪
證明確，上訴人等於原審請求傳訊證人王秀琴、萬美娟、呂武慶等人，原審未予傳訊
，且未於判決理由內說明不予傳訊之理由，其踐行之訴訟程序雖稍有瑕疵，但於判決
結果不生影響，依刑事訴訟法第三百八十條規定，不得據為適法之第三審上訴理由。
上訴意旨置原判決之明白論斷於不顧，仍執陳詞，否認犯罪並主張警訊筆錄之記載不
實在，乃單純事實上之爭執，不涉及原判決違背法令之問題，至於又徒憑己意，漫指
原判決違背證據法則及調查職責未盡，尚不足據以辨認原判決已具備違背法令之形式
，核與前揭得為第三審上訴理由之法定要件不相適合，應認其上訴為違背法律上之程
式，予以駁回。
據上論結，應依刑事訴訟法第三百九十五條前段，判決如主文。
中      華      民      國    八十五    年      一      月     十七     日
                              最高法院刑事第五庭
                                  審判長法官  莊  來  成
                                        法官  王  德  雲
                                        法官  謝  俊  雄
                                        法官  林  永  茂
                                        法官  白  文  漳
      右正本證明與原本無異
                                              書  記  官
中      華      民      國    八十五    年      一      月    二十三    日


司法院資訊處製作；財團法人民間司法改革基金會備份。
